【裁判字號】    97,易,1748
【裁判日期】    980209
【裁判案由】    竊盜
【裁判全文】
臺灣臺北地方法院刑事判決              97年度易字第1748號
公  訴  人  臺灣臺北地方法院檢察署檢察官
被      告  甲○○
                    （現另案於臺灣臺北監獄士林分監執行中）
上列被告因竊盜案件，經檢察官提起公訴（97年度偵字第10603
號），因被告於準備程序中先就被訴事實為有罪之陳述，經本院
告以簡式審判之旨，並聽取當事人之意見後，本院合議庭裁定行
簡式審判程序後，本院判決如下：
    主  文
甲○○竊盜，累犯，處有期徒刑陸月，如易科罰金，以新臺幣壹
仟元折算壹日。
    事  實
一、甲○○前於民國94年間，因竊盜案件經臺灣士林地方法院於
    94年12月26日以94年度易字第956號判決判處有期徒刑9月確
    定，經入監執行後，在95年6月29日因縮刑期滿執行完畢；
    復於95年間因竊盜案件於95年9月28日經本院以95年度簡字
    第2975號判決分別判處有期徒刑5月、6月，應執行有期徒刑
    10月確定；再因竊盜案件經本院於95年11月28日以95年度易
    字第2410號判決分別判處有期徒刑6月、4月、4月，應執行
    有期徒刑1年確定；又因竊盜案件，經臺灣板橋地方法院於
    96年3月30日以96年度簡字第1496號判決判處有期徒刑5月確
    定，上開6罪，嗣因中華民國96年度罪犯減刑條例施行，而
    經臺灣板橋地方法院於96年7月30日以96年度聲減字第3166
    號裁定分別減刑為有期徒刑2月又15日、3月、3月、2月、2
    月、2月又15日，並定其應執行刑為1年2月確定，而於96年1
    月5日入監執行，甫於96年11月29日縮刑期滿執行完畢，翌
    日出監，詎其猶不知悔改，竟意圖為自己不法之所有，於
    97年5月3日下午5時20分許，見乙○○位於臺北市○○區○
    ○路9號5樓1518號宿舍寢室之門並未上鎖，即進入該寢室內
    (侵入住宅部分未據告訴）竊取乙○○所有內有新臺幣（以
    下同）400元、國民身分證1張、健保卡1張、機車駕照1張、
    汽車技術證1張、郵政金融卡1張之黑色皮夾一只，得手後正
    步出走廊，為乙○○發覺，當場追捕並報警查獲，始悉上情
    。
二、案經臺北市政府警察局大安分局報告臺灣臺北地方法院檢察
    署檢察官偵查起訴，甲○○於準備程序進行中就被訴事實為
    有罪之陳述，經本院合議庭裁定改行簡式審判程序。
    理  由
一、上揭事實，業據被告甲○○迭於警詢時、偵查中檢察官訊問
    時、本院準備程序中及審理時均坦承不諱（見臺灣臺北地方
    法院檢察署《下稱臺北地檢署》97年度偵字第10603號卷第
    頁6頁至第7頁、第26頁至第27頁、本院卷(二)第63頁至第67頁
    反面），核與證人即告訴人乙○○於警詢時所證述及於偵查
    中檢察官訊問時到庭具結證述之情節相符（見同上偵查卷第
    9 頁至第10頁、第31頁），並有臺北市政府警察局大安分局
    扣押物品目錄表、贓物認領保管單、查獲被告所竊物品照片
    2 紙等件（見同上偵查卷第13頁至第15頁）在卷可資佐證，
    足認被告任意性自白核與事實相符，本件事證明確，被告犯
    行堪以認定，應依法論科。
二、按刑法第321條第1項第2款所謂毀越門扇，其「越」指逾越
    而言，如係從門走入或開鎖啟門入室，均不得謂為逾越門扇
    ，最高法院77年度臺上字第1130號判決意旨參照。是核被告
    所為係犯刑法第320條第1項之普通竊盜罪。又被告前於94年
    間，因竊盜案件經臺灣士林地方法院於94年12月26日以94年
    度易字第956號判決判處有期徒刑9月確定，經入監執行後，
    在95年6月29日因縮刑期滿執行完畢；復於95年間因竊盜案
    件於95年9月28日經本院以95年度簡字第2975號判決分別判
    處有期徒刑5月、6月，應執行有期徒刑10月確定；再因竊盜
    案件經本院於95年11月28日以95年度易字第2410號判決分別
    判處有期徒刑6月、4月、4月，應執行有期徒刑1年確定；又
    因竊盜案件，經臺灣板橋地方法院於96年3月30日以96年度
    簡字第1496號判決判處有期徒刑5月確定，上開6罪，嗣因中
    華民國96年度罪犯減刑條例施行，而經臺灣板橋地方法院於
    96 年7月30日以96年度聲減字第3166號裁定分別減刑為有期
    徒刑2月又15日、3月、3月、2月、2月、2月又15日，並定其
    應執行刑為1年2月確定，而於96年1月5日入監執行，甫於96
    年11月29日縮刑期滿執行完畢，翌日出監等情，有臺灣高等
    法院被告前案紀錄表（見本院卷(二)第3頁至第11頁）在卷可
    稽，其受前揭有期徒刑執行完畢後，5年以內故意再犯本件
    有期徒刑以上之罪，為累犯，應依刑法第47條第1項規定加
    重其刑。爰審酌被告前已有多次竊盜前科，猶不思進取，以
    正途取財，反徒手竊取他人財物，危害他人財產及社會治安
    ，惟念其犯後尚能坦承犯行，頗知悔悟，及其所竊得之財務
    價值非鉅，並業經被害人領回，兼衡其犯罪之動機、目的、
    手段、生活狀況、智識程度等一切情狀，量處如主文所示之
    刑，並諭知易科罰金之折算標準，用啟自新。
據上論斷，應依刑事訴訟法第273條之1第1項、第299條第1項前
段，刑法第320條第1項、第47條第1項、第41條第1項前段，刑法
施行法第1條之1第1項、第2項前段，判決如主文。
本案經檢察官賴秋萍到庭執行職務。
中    華    民    國    98    年     2     月     9    日
                  刑事第五庭    法  官  鄭昱仁
論罪科刑法條：
第320條第1項
上正本證明與原本無異。
如不服本判決，應於判決送達後10日內（應抄附繕本）向本院提
出上訴狀（上訴書狀應敘述具體理由。上訴書狀未敘述上訴理由
者，應於上訴期間屆滿後二十日內補提理由書於原審法院。）。
告訴人或被害人如對於本判決不服者，應具備理由請求檢察官上
訴，其上訴期間之計算係以檢察官收受判決正本之日期為準。
                                書記官  宋德華
中    華    民    國    98    年     2     月     9    日


司法院資訊處製作；財團法人民間司法改革基金會備份。
